【裁判字號】    97,訴緝,224
【裁判日期】    980415
【裁判案由】    違反槍砲彈藥刀械管制條例
【裁判全文】
臺灣高雄地方法院刑事判決             97年度訴緝字第224號
公  訴  人  臺灣高雄地方法院檢察署檢察官
被      告  甲○○
                    （現於臺灣高雄看守所附設勒戒所執行戒
上列被告因違反槍砲彈藥刀械管制條例案件，經檢察官提起公訴
（95年度偵字第31688 號），本院判決如下：
    主  文
甲○○犯非法持有槍砲之主要零件罪，累犯，處有期徒刑捌月，
併科罰金新臺幣壹萬元，罰金如易服勞役，以新臺幣壹仟元折算
壹日。扣案之土造金屬槍管壹支沒收。
    事  實
一、甲○○前因違反肅清煙毒條例案件，經法院判處有期徒刑3
    年4 月確定，於民國90年6 月22日因縮短刑期假釋出監，假
    釋期間付保護管束，於93年6 月17日保護管束期滿，假釋未
    經撤銷，視為執行完畢。詎其仍不知悔改，明知具殺傷力之
    子彈及槍砲主要組成零件之土造金屬槍管均為槍砲彈藥刀械
    管制條例所規定之管制物品，非經中央主管機關許可，不得
    持有之，卻仍基於持有具殺傷力之制式子彈及槍砲主要組成
    零件之犯意，於95年10月、11月間，無故持有具殺傷力之制
    式子彈1 顆及槍砲主要組成零件之土造金屬槍管1 支，並將
    上開子彈及槍管置放在其位於高雄市○○區○○街203 號住
    處2 樓房間內。嗣於95年11月30日13時20分，為警持本院核
    發之搜索票至上址實施搜索，於甲○○所居住之2 樓房間內
    扣得上開具殺傷力之制式子彈1 顆及槍砲主要組成零件之土
    造金屬槍管1 支，因而知悉上情。
二、案經高雄市政府警察局左營分局移送臺灣高雄地方法院檢察
    署檢察官偵查起訴。
    理  由
壹、程序方面：
    按被告以外之人於審判外之陳述，雖不符刑事訴訟法第159
    條之1 至第159 條之4 之規定，而經當事人於審判程序同意
    作為證據，法院審酌該言詞陳述或書面陳述作成時之情況，
    認為適當者，亦得為證據；當事人、代理人或辯護人於法院
    調查證據時，知有第159 第1 項不得為證據之情形，而未於
    言詞辯論終結前聲明異議者，視為有前項之同意，刑事訴訟
    法第159 條之5 定有明文。本件所援引之以下各項證據（詳
    後述），固有部分屬傳聞證據，然公訴人、被告及辯護人於
    本院進行審判程序時均同意做為證據，本院並審酌該等證據
    作成時之狀況，並無違法取證之情事，且無不宜作為證據之
    情形，依前開說明，爰認均有證據能力。
貳、實體方面：
一、上揭事實，業據被告甲○○於本院審理時坦承不諱（見本院
    卷一第72頁），並有證人即查獲員警乙○○於本院之證詞可
    佐（見本院卷一第67頁、第68頁），以及上開子彈1 顆及土
    造金屬槍管1 支扣案可資佐證。又扣案之子彈，經送內政部
    警政署刑事警察局（下稱刑事警察局）鑑定，其鑑定結果略
    以：送鑑子彈1 顆，係口徑9mm 之制式子彈，經檢視，其底
    火部位具撞擊痕，經實際試射，可擊發，認具殺傷力等情，
    此有刑事警察局96年1 月2 日刑鑑字第0950188685號槍彈鑑
    定書1 份在卷足稽（見偵卷第20頁至第25頁）。又上開土造
    金屬槍管1 支，可供組裝成槍枝使用，屬內政部86年11月24
    日台（86）內警字第8670683 號公告之槍砲主要組成零件，
    亦有內政部96年2 月6 日內授警字第0960870210號函1 紙附
    卷可佐（見本院卷二第23頁）。是而本件扣案由被告所持有
    之子彈1 顆係屬具殺傷力之制式子彈，又土造金屬槍管則為
    槍枝之主要組成零件，分別屬槍砲彈藥刀械管制條例所管制
    之子彈及槍砲之主要組成零件甚明。足徵被告上開任意性之
    自白與事實相符，堪予採信。綜上，被告非法持有具殺傷力
    之制式子彈及槍砲之主要組成零件之犯行，洵堪認定。
二、論罪科刑部分：
    (一)核被告所為，係犯槍砲彈藥刀械管制條例第12條第4 項未
      經許可持有子彈罪、同條例第13條第4 項之未經許可持有
      槍砲主要組成零件罪。被告係以一持有行為，同時觸犯上
      開二罪名，為想像競合犯，應依刑法第55條之規定，從一
      重依槍砲彈藥刀械管制條例第13條第4 項之未經許可持有
      槍砲主要零組件罪處斷。又公訴意旨雖認「被告持有槍枝
      主要組成零件之槍管3 支」，然此部分之犯罪事實業經公
      訴檢察官當庭以言詞減縮為「被告持有槍枝主要組成零件
      之槍管1 支」，此屬同一基本社會事實，於基本法律評價
      不生影響，公訴檢察官自可當庭以言詞更正之（最高法院
      98年度台上字第684號判決要旨可資參照） ，附此敘明。
    (二)被告有如事實欄所載之前案科刑及執行紀錄，有卷附臺灣
      高等法院被告前案紀錄表可按，其受有期徒刑之執行完畢
      ，5 年以內故意再犯本件有期徒刑以上之罪，為累犯，應
      依刑法第47條第1 項之規定加重其刑。
    (三)本院審酌被告未經許可，擅自持有具殺傷力之制式子彈及
      槍砲之主要組成零件，對他人生命、身體以及社會治安造
      成之隱藏危害甚大，實有不該；惟念及被告犯後坦承犯行
      ，尚知悔悟，持有之制式子彈及槍砲主要組成零件數量非
      鉅，及其犯罪之動機、目的、手段、智識程度等一切情狀
      ，量處如主文所示之刑，並就併科罰金部分諭知如易服勞
      役之折算標準，以資懲戒。
    (四)按中華民國96年罪犯減刑條例施行前，經通緝而未於中華
      民國96年12月31日以前自動歸案接受偵查、審判或執行者
      ，不得依該條例減刑，上開條例第5 條定有明文。又被告
      犯罪後，上開條例業於96年7 月4 日公布，於同年月16日
      起施行，然而被告於上開條例施行前即96年4 月12日經本
      院發佈通緝，至97年11月24日始緝獲歸案，有本院通緝稿
      及高雄市政府警察局小港分局通緝案件移送書在卷可按，
      依上開條例第5 條規定，即不得減刑，併予敘明。
三、沒收部分：
    (一)扣案土造金屬槍管1 支（如偵卷第25頁之照片13、14所示
      ），為槍砲彈藥刀械管制條例所規定未經許可不得持有之
      違禁物，不問屬於犯人與否，應依刑法第38條第1 項第1
      款之規定，宣告沒收。至扣案之制式子彈1 顆，雖認具有
      殺傷力，惟於鑑驗過程中經試射擊發，此有上開槍彈鑑定
      書可佐，剩餘之彈殼已失其子彈違禁物之性質，爰不為沒
      收之諭知。
    (二)至本案其餘扣案之槍管2 支、子彈5 顆，送鑑結果認該子
      彈5 顆均不具殺傷力，而槍管2 支係屬玩具廠商仿製之金
      屬物件，非屬經公告之槍砲主要組成零件，此有上開槍彈
      鑑定書、內政部函文可參，故上開物品均非屬依法應沒收
      之違禁物，爰不為沒收之諭知，併予敘明。
據上論斷，應依刑事訴訟法第299 條第1 項前段，槍砲彈藥刀械
管制條例第12條第4 項、第13條第4 項，刑法第11條前段、第55
條、第47條第1 項、第42條第3 項、第38條第1 項第1 款，判決
如主文。
中    華    民    國    98    年    4     月    15    日
                  刑事第七庭  審判長法  官  陳箐
                                    法  官  莊珮君
                                    法  官  楊佩蓉
以上正本證明與原本無異。
如不服本判決應於收受送達後十日內向本院提出上訴書狀，並應
敘述具體理由；其未敘述上訴理由者，應於上訴期間屆滿後二十
日內向本院補提理由書（均須按他造當事人之人數附繕本）「切
勿逕送上級法院」。
中    華    民    國    98    年    4     月    15    日
                                    書記官  蕭家玲
附錄本判決論罪科刑法條全文：
槍砲彈藥刀械管制條例第12條第 4項
未經許可，持有、寄藏或意圖販賣而陳列子彈者，處5 年以下有
期徒刑，併科新台幣300 萬元以下罰金。
槍砲彈藥刀械管制條例第13條第 4項
未經許可，持有、寄藏或意圖販賣而陳列第1 項所列零件者，處
6 月以上5 年以下有期徒刑，併科新台幣300 萬元以下罰金。


司法院資訊處製作；財團法人民間司法改革基金會備份。
